【裁判字號】    98,交聲,1592
【裁判日期】    980515
【裁判案由】    違反道路交通管理處罰條例聲明異議
【裁判全文】
臺灣臺北地方法院交通事件裁定        98年度交聲字第1592號
原處分機關  交通部公路總局臺中區監理所
受處分人    甲○○
上列受處分人因違反道路交通管理處罰條例案件，對於交通部公
路總局臺中區監理所中華民國98年3月16日所為之處分（原處分
案號：中監違字第裁00-000000000號裁決書）聲明異議，本院裁
定如下：
    主  文
異議駁回。
    理  由
一、按汽車駕駛人在6個月內，違規記點共達6點以上者，吊扣駕
    駛執照1個月，道路交通管理處罰條例第63條第3項前段定有
    明文；次按汽車駕駛人，有依第63條第3項前段規定受吊扣
    駕駛執照處分者，應接受道路交通安全講習，道路交通管理
    處罰條例第24條第1項第5款亦有明文。
二、本件異議人即受處分人甲○○於民國98年1月4日下午2時25
    分許，駕駛車牌號碼BY-3939號自用小客車，因「左轉彎車
    未讓直行車先行」、「違反安全規則肇事致人受傷」之違規
    行為，為警分別以受處分人違反道路交通管理處罰條例第48
    條第1項第6款（舉發通知單單號：北縣警交大字第
    C00000000號）、第61條第3項（舉發通知單單號：北縣警交
    大字第C00000000號）規定掣單舉發，分別記違規點數1點、
    3點；又分別於98年2月12日、同年月13日駕駛車牌號碼
    7516-QL號車輛違規，為警分別以受處分人違反道路交通管
    理處罰條例第45條第12款、第48條第1項第2款規定掣單舉發
    ，分別各記違規點數1點，因在6個月內，違規記點共達6點
    以上，原處分機關乃於98年3月16日依前開條例第63條第3項
    、第24條第1項第5款（裁決書漏引法條）之規定，裁處受處
    分人吊扣駕駛執照1個月，並應接受道路交通安全講習。
三、本件異議人聲明異議意旨略以：舉發通知單C00000000號、
    C00000000號違規事件，因與違規之構成要件未備，已依法
    於法定期間內陳述理由及聲明異議，監理所以當事人依法聲
    明異議之所謂違規尚未定案之事件，據以併計扣點，而為吊
    照、講習之裁決，顯失公允，為此聲明異議，請求撤銷原處
    分等語。
四、經查：
（一）本件受處分人分別於98年2月12日、同年月13日駕駛車牌
      號碼7516-QL號車輛違規，為警分別以受處分人違反道路
      交通管理處罰條例第45條第12款、第48條第1項第2款規定
      掣單舉發，分別各記違規點數1點之事實，為受處分人所
      不爭執；又於98年1月4日下午2時25分許，駕駛車牌號碼
      BY-3939號自用小客車，因「左轉彎車未讓直行車先行」
      、「違反安全規則肇事致人受傷」之違規行為，為警分別
      以受處分人違反道路交通管理處罰條例第48條第1項第6款
      （舉發通知單單號：北縣警交大字第C00000000號）、第
      61條第3項（舉發通知單單號：北縣警交大字第C00000000
      號）規定掣單舉發，分別記違規點數1點、3點，而原處分
      機關以受處分人在6個月內，違規記點共達6點以上，吊扣
      受處分人駕駛執照1個月，並應接受道路交通安全講習等
      情，有舉發通知單2紙、本件裁決書及汽車記點查詢報表
      各1 紙附卷可稽。
（二）按受處分人不服道路交通管理處罰條例第8條所定主管機
      關所為之處罰，得於接到裁決書之翌日起20日內，向管轄
      地方法院聲明異議，道路交通管理處罰條例第87條第1項
      定有明文；又依道路交通管理處罰條例第87條規定向管轄
      法院聲明異議之期間，自裁決送達之翌日起算，並得依法
      扣除在途期間，道路交通案件處理辦法第12條亦有明文。
      查本件受處分人前因交通違規行為，經警開立舉發通知單
      單號：北縣警交大字第C00000000、C00000000號之違規案
      件，業經原處分機關開立裁決書，該裁決書並於98年4月6
      日送達，且受處分人就上開違規案件迄98年5月8日均未具
      狀聲明異議，而原處分機關迄98年5月11日亦未收到受處
      分人之聲明異議狀，有本院公務電話紀錄2紙在卷足憑。
      而依法院訴訟當事人在途期間標準第4條第1款第2目之規
      定，受處分人非居住於處罰機關交通部公路總局臺中區監
      理所所在之臺中縣，而係居住於本院管轄區域之臺北市文
      山區，依同標準第2條第1款規定，並無庸扣除在途期間，
      故僅加計聲明異議期間20日，受處分人至遲應於98年4月
      26日向原處分機關或本院具狀聲明異議，而受處分人至本
      院電詢日即98年5月8日仍未具狀聲明異議，已如前述，則
      受處分人此部分之違規行為業已確定，是受處分人所辯：
      監理所以當事人依法聲明異議之所謂違規尚未定案之事件
      ，據以併計扣點，而為吊照、講習之裁決，顯失公允云云
      ，並不足採。
五、綜上所述，受處分人確有於98年1月4日起至同年2月13日止
    ，在6個月內，違規記點共達6點之違規行為。原處分機關依
    前開道路交通管理處罰條例第63條第3項、第24條第1項第5
    款（裁決書漏引法條）之規定，裁處受處分人吊扣駕駛執照
    1個月，並應接受道路交通安全講習，尚無違誤。受處分人
    猶執前詞指摘原處分不當，為無理由，自應將其異議駁回。
據上論結，依道路交通案件處理辦法第19條，裁定如主文。
中    華    民    國    98    年    5     月    15    日
                              交通法庭法  官  楊蕙芬
以上正本證明與原本無異
如不服本裁定應於送達後5日內向本院提出抗告狀
                                      書記官  馬正道
中    華    民    國    98    年    5     月    19    日


司法院資訊處製作；財團法人民間司法改革基金會備份。
